臺灣士林地方法院民事簡易判決
                                   110年度湖簡字第95號
原      告  李秀華  
被      告  仲信資融股份有限公司

法定代理人  張銘聰  
訴訟代理人  邱品皓  
            林奕宏  
上列當事人間確認本票債權不存在事件，經本院於民國110年12
月2日言詞辯論終結，判決如下：
    主      文
確認被告持有原告名義於民國109年4月17日簽發、面額新臺幣84
,000元、到期日民國109年8月1日之本票債權不存在。
訴訟費用新臺幣1,000元由被告負擔。
    事實及理由要領
一、本判決依民事訴訟法第434條第1項規定，合併記載事實及理
    由要領，其中原告之主張及被告之答辯，並依同條項規定，
    分別引用原告之起訴狀及陳報狀（民國110年3月19日提出）
　　、被告之答辯狀及陳報狀（同年2月25日、同年3月17日提出
　　），以及本件同年3月12日、同年12月2日之言詞辯論筆錄。
二、本院之判斷
　㈠按確認法律關係之訴，非原告有即受確認判決之法律上利益
    者，不得提起之，民事訴訟法第247條第1項前段定有明文。
    而所謂即受確認判決之法律上利益，係指因法律關係之存否
    不明確，致原告在私法上之地位有受侵害之危險，而此項危
    險得以對於被告之確認判決除去之者而言。查，被告持原告
    名義所簽發、如主文所示之本票（下稱系爭本票），聲請本
    院以109年度司票字第9887號裁定准予強制執行（下稱系爭
    本票裁定）在案，有原告提出之系爭本票裁定影本可參。系
    爭本票既由被告持以主張權利，而原告否認被告對其本票債
    權存在，顯然兩造就系爭本票債權存否已發生爭執，如不訴
    請確認，原告在私法上之地位將有受侵害之危險，則原告提
    起本件訴訟，即有應受確認判決之法律上利益，先予敘明。
　㈡按當事人主張有利於己之事實者，就其主張之事實有舉證之
    責任；私文書應由舉證人證其真正，民事訴訟法第277條前
    段、第357條前段分別定有明文。是系爭本票是否真正，是
    否為發票人或有權者所製作，應由執票人負證明之責，故發
    票人主張本票係偽造，提起確認本票債權不存在之訴，應由
    執票人就本票為真正之事實，先負舉證責任（最高法院50年
    台上字第1569號判例、65年第6次民庭會議決議參照）。次
    按，於票據上簽名者，依票據法第5條第1項固應依票載文義
    負責，惟此簽名須為本人親簽，始足使之負擔票據債務。又
    票據上票據債務人簽名、印文之真正，亦即票據上簽名確為
    票據債務人所親簽、票據上印文確為票據債務人所親蓋等事
    實，應由執票人負舉證責任（最高法院70年度台上字第382
    號判決參照）。
㈡㈢本件原告否認系爭本票上其名義發票簽名之真正，參照前揭
    說明，自應由執票人即被告就系爭本票確為原告簽發之事實
    ，先負舉證之責。經核：
  ⒈本院依被告聲請，囑託內政部警政署刑事警察局就被告提出
    之系爭本票，與原告自陳為其書寫之起訴狀以及原告於本院
    當庭簽名之文書進行筆跡鑑定，經局函復就所送資料尚無法
    認定。而本院綜酌上述文書，以肉眼觀察，亦無從認定系爭
    本票發票人之簽名確與原告之字跡相吻合。
  ⒉原告雖不爭執被告提出之零卡分期申請表部分欄位為其簽名
    ，但其並陳述該文書上所寫地址、其配偶信用卡卡號均非正
    確，蘿舒曼美容店店長說是1個月1個月付款，不用繳滿2年
    ，伊繳完2個月，覺得效果不好，店長說產品用完要另外買
    ，當時該店長並未給伊審閱期等情。觀諸被告提出之零卡分
    期申請表，顯然係被告單方事先印製提供特約商使用之定型
    化契約，而系爭本票位於最下方約不到1/8之範圍，客觀上
    ，與通常社會交易時一般人容易辨識之票據外觀並非相同，
    一般消費者是否得以辨識而認知票據屬性，並非無疑；消費
    者縱有成立分期付款買賣交易之意思，亦非必然即有簽發票
    據之認識及意思表示。而被告又未能提出其曾進行徵信及徵
    信過程並確認原告知悉簽發本票之證據資料為佐，實不足認
    定被告確有簽發系爭本票之事實。
  ⒊除此之外，被告又未能提出其他確切之證據，足認系爭本票
    確係原告本人所簽發，則原告主張其無庸負票據責任，系爭
    本票債權不存在，即屬有據。
三、從而，原告請求確認被告持有原告所簽發如附表所示系爭本
    票之本票債權不存在，為有理由，應予准許。
四、兩造其餘攻擊防禦方法及所提證據，經審酌後認與本判決結
    果不生影響，爰不再逐一論述，併此敘明。　　
中　　華　　民　　國　　110 　年　　12　　月　　24　　日
                  內湖簡易庭法  官  施月燿
以上為正本係照原本作成。
如不服本判決，應於送達後20日內，向本院提出上訴狀並表明上
訴理由，如於本判決宣示後送達前提起上訴者，應於判決送達後
20日內補提上訴理由書（須依對造人數附繕本）。
中　　華　　民　　國　　110 　年　　12　　月　　24　　日
                            書記官  朱鈴玉